【裁判字號】    95,訴,653
【裁判日期】    950426
【裁判案由】    違反槍砲彈藥刀械管制條例
【裁判全文】
臺灣臺中地方法院刑事判決               95年度訴字第653號
公  訴  人  臺灣臺中地方法院檢察署檢察官
被      告  甲○○
                    國民
指定辯護人  本院公設辯護人  乙○○
上列被告因違反槍砲彈藥刀械管制條例案件，經檢察官提起公訴
（95年度偵字第1838號），本院判決如下：
    主  文
甲○○未經許可，持有可發射子彈具有殺傷力之改造手槍，累犯
，處有期徒刑貳年，併科罰金新臺幣肆萬元，罰金如易服勞役，
以新臺幣玖佰元（即銀元參佰元）折算壹日，扣案之仿FN廠一九
一○型半自動手槍製造之換裝土造金屬槍管之改造手槍（槍枝管
制編號0000000000號）、仿BERETTA廠八四型半自動手槍製造之
槍枝換裝土造金屬槍機、槍管之改造手槍（槍枝管制編號000000
0000號）各壹把、改造子彈貳拾顆，均沒收。
    事  實
一、甲○○素行極為不佳，前曾犯贓物、竊盜、違反槍砲彈藥刀
    械管制條例、違反毒品危害防制條例等罪，其中於民國（下
    同）九十二年間所觸犯違反毒品危害防制條例罪，經本院判
    處應執行有期徒刑十一月，如易科罰金，以參佰元折算壹日
    確定，並於九十三年十一月三十日因縮短刑期執行完畢，詎
    猶不知悔改，甲○○明知未經許可不得持有具有殺傷力之改
    造槍枝、子彈，竟於九十三年十二月二十五日，在苗栗縣苗
    栗市運動場附近，向一姓名年籍不詳綽號「蟾蜍」年約三十
    餘歲之成年男子，以新台幣（下同）十七萬元購買具殺傷力
    ，屬於槍砲彈藥刀械管制條例第四條第一項第一款所管制之
    其他可發射子彈具有殺傷力槍砲之仿FN廠一九一○型半自動
    手槍製造之換裝土造金屬槍管之改造手槍（槍枝管制編號00
    00000000號）、仿BERETTA廠八四型半自動手槍製造之槍枝
    換裝土造金屬槍機、槍管之改造手槍（槍枝管制編號000000
    0000號）各一把、具殺傷力之改造子彈三十八顆及未具殺傷
    力之改造子彈二顆（其間甲○○曾於苗栗縣火炎山試射七顆
    ），而未經許可持有上開槍彈，以供防身，並將之置於其在
    台中縣大甲鎮○○路一七八八巷二十七弄三號二樓之居處。
    嗣為警於九十五年一月十六日晚上十九時五十分許在台中縣
    大甲鎮○○路一之七十三號前因行跡可疑，遭警盤檢查獲，
    扣得第二級毒品安非他命二包（含袋共重○點六公克，所犯
    違反毒品危害防制條例罪部分，業經判處罪刑在案。）。甲
    ○○經查獲後，主動向警方自首其非法持有前開槍彈，於同
    日晚上二十時五十分許，帶同警方至其上開居處查獲，扣得
    前開改造手槍二把、具殺傷力之改造子彈三十一顆（經送請
    鑑定試射十一顆）及未具殺傷力之改造子彈二顆，報繳槍彈
    而接受裁判。
二、案經臺中市警察局第六分局報請臺灣臺中地方法院檢察署檢
    察官偵查起訴。
    理  由
一、訊據被告甲○○對於上揭事實坦承不諱，並有同意搜索證明
    書、搜索扣押筆錄、扣押物品目錄表、查獲現場圖、查獲現
    場照片八張、扣押物品清單、員警職務報告各一份附卷及扣
    案如事實欄所載之改造手槍二把、具殺傷力之改造子彈三十
    一顆（經送請鑑定試射十一顆）及未具殺傷力之改造子彈二
    顆足資佐證。而扣案之改造手槍及子彈經送內政部警政署刑
    事警察局鑑定結果，認一把係仿FN廠一九一○型半自動手槍
    製造之換裝土造金屬槍管之改造手槍（槍枝管制編號000000
    0000號）、另一把係仿BERETTA廠八四型半自動手槍製造之
    槍枝換裝土造金屬槍機、槍管之改造手槍（槍枝管制編號00
    00000000號），均機械性能良好，可擊發適用之子彈，具有
    殺傷力；改造子彈三十一顆（鑑定試射十一顆），均可擊發
    ，具有殺傷力，有該局九十五年三月三日刑鑑字第○九五○
    ○一四八三六號槍彈鑑定書一份附卷可稽。而被告甲○○前
    開自首犯罪，因而帶同警方查獲前開槍彈，並接受裁判之行
    為，業經被告甲○○前經聲請羈押時，於本院供述在卷，並
    經證人即臺中市警察局第六分局何安派出所查獲警員洪平洲
    到庭結證明確在卷。足認被告甲○○自白，核與事實相符，
    堪予採信，事證至臻明確，被告甲○○犯行洵堪認定。
二、核被告甲○○所為，係犯槍砲彈藥刀械管制條例第八條第四
    項之未經許可持有可發射子彈具有殺傷力之改造手槍及同條
    例第十二條第四項之未經許可持有子彈罪。其一行為同時持
    有改造手槍及子彈，為想像競合犯，應從一重之槍砲彈藥刀
    械管制條例第八條第四項之未經許可持有可發射子彈具有殺
    傷力之改造手槍罪處斷。被告甲○○前於九十二年間觸犯違
    反毒品危害防制條例罪，經本院判處應執行有期徒刑十一月
    ，如易科罰金，以參佰元折算壹日確定，並於九十三年十一
    月三十日因縮短刑期執行完畢，此有台灣台中地方法院檢察
    署刑案資料查註紀錄表一份在卷可按，五年以內再犯本件有
    期徒刑以上之罪，為累犯，應依刑法第四十七條規定加重其
    刑。被告甲○○於有偵查權之機關或公務員發覺其為犯嫌前
    ，亦即在其犯罪未發覺前，向該管公務員即承辦之警員洪平
    洲自首坦承其為犯罪者及犯罪經過，並報繳前開其持有之全
    部槍、彈，且願接受裁判等情，亦經證人即台中市警察局第
    六分局何安派出所查獲警員洪平洲到庭結證屬實，應依槍砲
    彈藥刀械管制條例第十八條第一項前段之規定減輕其刑。另
    有期徒刑減輕者，減輕其刑至二分之一。但同時有免除其刑
    之規定者，其減輕得減至三分之二。及刑有加重及減輕者，
    先加後減，刑法第六十六條、第七十一條第一項分別定有明
    文足資參照。爰審酌被告甲○○非法持有改造手槍及子彈，
    潛在危險性甚大，危害社會治安，不宜輕縱，其犯罪之動機
    、目的、手段、品行極為不佳，詳如前述，此有台灣台中地
    方法院檢察署刑案資料查註紀錄表一份在卷可按、及犯罪後
    坦認罪愆，頗具悔意，犯後態度尚佳等一切情狀，從輕量處
    如主文所示之刑，罰金部分並諭知易服勞役之折算標準，以
    資懲儆。扣案之仿FN廠一九一○型半自動手槍製造之換裝土
    造金屬槍管之改造手槍（槍枝管制編號0000000000號）、仿
    BERETTA廠八四型半自動手槍製造之槍枝換裝土造金屬槍機
    、槍管之改造手槍（槍枝管制編號0000000000號）各一把、
    改造子彈二十顆，均為違禁物，不問屬於犯人與否，均應依
    法併予宣告沒收之。至於另扣案之改造子彈二顆經囑託鑑定
    結果，認不具殺傷力，有前開之槍彈鑑定書一份附卷可參，
    及經送請鑑定試射十一顆，僅餘彈殼，均非屬違禁物，爰不
    依法併予宣告沒收之，附此敘明。
據上論斷，應依刑事訴訟法第二百九十九條第一項前段、槍砲彈
藥刀械管制條例第八條第四項、第十二條第四項、第十八條第一
項前段、刑法第十一條前段、第五十五條、第四十七條、第四十
二條第二項、第三十八條第一項第一款、現行法規貨幣單位折算
新臺幣條例第二條、罰金罰鍰提高標準條例第二條，判決如主文
。
中    華    民    國    95    年    4     月    26    日
                  刑事第八庭    審判長法  官  朱光國
                                      法  官  洪堯讚
                                      法  官  洪俊誠
以上正本證明與原本無異。
如不服本判決，應於判決送達後十日內向本院提出上訴狀，上訴
於臺灣高等法院臺中分院(須附繕本)。
                                      書記官  蕭榮峰
中    華    民    國    95    年    4     月    26    日
附錄論罪科刑實體法條文：
槍砲彈藥刀械管制條例第8條：
未經許可，製造、販賣或運輸鋼筆槍、瓦斯槍、麻醉槍、獵槍、
空氣槍或第4條第1項第1款所定其他可發射金屬或子彈具有殺傷
力之各式槍砲者，處無期徒刑或5年以上有期徒刑，併科新臺幣1
千萬元以下罰金。
未經許可，轉讓、出租或出借前項所列槍枝者，處5年以上有期
徒刑，併科新臺幣1千萬元以下罰金。
意圖供自己或他人犯罪之用，而犯前二項之罪者，處無期徒刑或
7年以上有期徒刑，併科新臺幣1千萬元以下罰金。
未經許可，持有、寄藏或意圖販賣而陳列第1項所列槍枝者，處3
  年以上10年以下有期徒刑，併科新臺幣700萬元以下罰金。
第 1 項至第 3 項之未遂犯罰之。
槍砲彈藥刀械管制條例第12條：
未經許可，製造、販賣或運輸子彈者，處1年以上7年以下有期徒
刑，併科新台幣500萬元以下罰金。
未經許可，轉讓、出租或出借子彈者，處6月以上5年以下有期徒
刑，併科新台幣300萬元以下罰金。
意圖供自己或他人犯罪之用，而犯前二項之罪者，處3年以上10
年以下有期徒刑，併科新台幣700萬元以下罰金。
未經許可，持有、寄藏或意圖販賣而陳列子彈者，處5年以下有
期徒刑，併科新台幣300萬元以下罰金。
第1項至第3項之未遂犯罰之。
槍砲彈藥刀械管制條例第18條：
犯本條例之罪自首，並報繳其持有之全部槍砲、彈藥、刀械者，
減輕或免除其刑；其已移轉持有而據實供述全部槍砲、彈藥、刀
械之來源或去向，因而查獲者，亦同。
前項情形，於中央主管機關報經行政院核定辦理公告期間自首者
，免除其刑。
前二項情形，其報繳不實者，不實部分仍依本條例所定之罪論處
。
犯本條例之罪，於偵查或審判中自白，並供述全部槍砲、彈藥、
刀械之來源及去向，因而查獲或因而防止重大危害治安事件之發
生者，減輕或免除其刑。拒絕供述或供述不實者，得加重其刑至
三分之一。
刑法第66條（有期徒刑、拘役、罰金之減輕方法）：
有期徒刑、拘役、罰金減輕者，減輕其刑至二分之一。但同時有
免除其刑之規定者，其減輕得減至三分之二。
刑法第71條（主刑加減之順序）：
刑有加重及減輕者，先加後減。
有二種以上之減輕者，先依較少之數減輕之。


司法院資訊處製作；財團法人民間司法改革基金會備份。
